臺灣高等法院刑事判決　　　　　　　　　　　　　九十一年度上易字第一一一０號
　　上　訴　人　　臺灣桃園地方法院檢察署檢察官
　　被　　　告　　甲○○
右上訴人因被告詐欺案件，不服臺灣桃園地方法院九十年度易字第一九五九號，中華
民國九十一年一月十七日第一審判決（起訴案號：臺灣桃園地方法院檢察署九十年度
偵緝字第二五三號）提起上訴，本院判決如左：
    主  文
上訴駁回。
    理  由
一、本案經本院審理結果，認第一審判決對被告甲○○為無罪之諭知，核無不當，應
    予維持，並引用第一審判決書（如附件）記載之證據及理由。
二、檢察官上訴意旨以：（一）被告年逾二十，學歷為國中畢業，對於帳戶資料攸關
    個人信用狀況，應有所認識，且縱確將帳戶借予乙○○供轉帳之用，亦無庸交付
    存簿及提款卡，並告知密碼，且以新臺幣九千元賣斷所有資料；（二）共同正犯
    間之犯意聯絡，乃具有共同行為之決意即可，不以雙方相識為必要，證人乙○○
    於偵查中證稱係先介紹詐欺集團之成員「丙○○」予被告認識後，始談妥買賣帳
    戶之事，被告對該詐欺集團取得存簿擬供財產犯罪之事，應有預見，猶以不違背
    本意之共同決意，提供帳戶予「丙○○」使用，彼此間有詐欺犯意之聯絡及行為
    之分擔。原判決遽為被告無罪之諭知，有違經驗法則云云。
三、按犯罪事實應依證據認定之，無證據不得推定其犯罪事實；不能證明被告犯罪者
    ，應諭知無罪之判決，刑事訴訟法第一百五十四條及第三百零一條第一項，分別
    定有明文。又事實之認定，應憑證據，如未能發現相當證據，或證據不足以證明
    ，自不能以推測或擬制之方法，以為裁判基礎；刑事訴訟法上所謂認定犯罪事實
    之證據，係指足以認定被告確有犯罪行為之積極證據而言，該項證據自須適合於
    被告犯罪事實之認定，始得採為斷罪資料（最高法院四十年臺上字第八六號、二
    十九年上字第三一０五號判例意旨參照）。至所謂共同正犯，係共同實施犯罪行
    為之人，在共同意思範圍內，各自分擔犯罪行為之一部，相互利用他人之行為，
    以達其犯罪之目的，是其成立要件除共同行為人客觀上須具備行為共同分擔外，
    主觀上亦須具有共同犯意之聯絡，亦即兩個以上行為人，於實施某犯罪時，彼此
    認識對方行為，並有互為利用及相互補充之意。是以共同正犯之所以應對其他共
    同正犯所實施之行為負其全部責任者，以就其行為有犯意之聯絡為限，若他犯所
    實施之行為，超越原計畫之範圍，而為其所難預見者，則僅應就其所知之程度，
    令負責任，未可概以共同正犯論，亦經最高法院著有五十年台上字第一０六０號
    判例可資參照。
四、經查，被告在臺中市○○路郵局存簿儲金第０四三０四四─一號帳戶之申請開戶
    日期係七十六年六月六日一節，有臺灣中區郵政管理局九十一年五月二十九日支
    九一字第五０六００二五四一號函在卷可參，其於八十九年初，收受乙○○之新
    臺幣九千元，並交付存簿，自未可認被告係為與該詐欺集團共同施詐始申請帳戶
    提供「丙○○」使用。
五、次查，證人乙○○於偵查中雖證稱曾介紹詐欺集團之成員「丙○○」予被告認識
    ，惟並未證述耳聞「丙○○」曾向被告提及應具郵局存簿供行騙之用，或被告與
    「丙○○」有共同施詐之合意，該證詞尚難援為對被告不利之認定。
六、此外，本院復查無其他積極證據足資證明被告有公訴人所指之詐欺犯行，既不能
    證明被告犯罪，原審爰為被告無罪之諭知，揆諸前揭規定及判例意旨，並無不合
    ，應予維持。上開檢察官上訴意旨均無理由，應予駁回。
據上論斷，應依刑事訴訟法第三百七十三條、第三百六十八條，判決如主文。
本案經檢察官曾忠己到庭執行職務
中    華    民    國      九十一      年      七      月      九        日
                              台灣高等法院刑事第六庭
                                  審判長法  官  陳  春  秋
                                        法  官  高  明  哲
                                        法  官  王  麗  莉
右正本證明與原本無異。
不得上訴。
                                        書記官  蘇  秋  
中    華    民    國      九十一      年      七      月      九        日
